臺灣高等法院臺中分院刑事裁定　　　　100年度交抗字第253號
抗　告　人
即受處分人　王森亮
上列抗告人因違反道路交通管理處罰條例案件，不服臺灣臺中地
方法院中華民國100年2月11日所為裁定(100年度交聲字第231號)
，提起抗告，本院裁定如下：
    主  文
抗告駁回。
    理  由
一、抗告人即受處分人(下稱抗告人)抗告意旨略以：(一)查該路段
    道路施工不良、設計不當，造成駕駛盲點。(二)舉發地點錯誤
    ，舉發單位填寫不實指控。(三)當時抗告人由文昌路20巷由南
    向北直行欲往中棲路，但該路段施工不當設計不良，造成該
    路行駛之一半變成逆向車道且該路亦無警告標誌，造成用路
    人無法應變，為此深感不服。爰依法提起抗告，請求撤銷原
    裁定云云。
二、按汽車駕駛人，爭道行駛有不依規定駛入來車道之情形者，
    處新臺幣(下同)600元以上1800元以下罰鍰，並記違規點數1
    點，道路交通管理處罰條例第45條第3款、第63條第1項第1
    款分別定有明文。
三、經查：抗告人王森亮於民國(下同)99年11月17日14時59分左
    右，駕駛車號B7-1096號自用小客車自臺中市○○區○○路1
    段由南向北往中棲路方向行駛，因抗告人未注意該路段已劃
    設雙黃線而行駛在對向車道之外側車道，適有案外人陳弘阜
    駕駛車號3Q-4983號自用小客車自文雅街由東向西駛出右轉
    ，雙方因而發生碰撞等情，業據抗告人於警訊時所自承，並
    有臺中縣警察局清水分局所製作之道路事故現場圖、中縣警
    交字第HE0000000號舉發違反道路交通管理事件通知單1紙、
    臺中縣警察局清水分局安寧派出所處理道路交通事故談話紀
    錄表2份及事故現場採證照片4幀在卷可稽。復參以現場舉發
    採證照片，顯示抗告人與案外人陳弘阜所駕駛車號3Q-4983
    號自用小客車發生碰撞時，抗告人車輛確已在該路段對向車
    道之最外側車道，足認抗告人駕駛車輛逆向行駛於對向車道
    之外側車道，而有不依規定駛入來車道之違規行為無訛。抗
    告人雖稱該路段施工不良、設計不當，造成駕駛盲點，行駛
    之一半變成逆向車道且該路亦無警告標誌云云，惟駕駛人於
    行駛道路時本應時刻注意道路標誌標線之指示，觀諸卷附現
    場照片，該路段道路已劃設雙黃實線(即分向限制線)且標線
    外觀清晰完整，駕駛人並無不能辨認之情，該路面既清楚劃
    有雙黃線，抗告人自應按道路標線指示行駛，而不得駛越雙
    黃線，豈可因未設置警告標誌即疏於為駕駛人應有之注意！
    至於抗告人主張違規地點記載有誤、舉發單位填寫不實一節
    ，惟舉發單所載違規地點本即用以標明交通違規相關位置用
    以特定該項違規，與被舉發人實際有無該項違規並無直接關
    聯，是以，違規地點記載是否有誤，尚不影響本件交通違規
    成立之認定，併此敘明。
四、綜上所述，駕駛人於行駛道路時本應時刻注意道路標誌標線
    之指示，然抗告人未能注意而跨越雙黃線逆向行車而肇事，
    確有未依規定駛入來車道之交通違規行為，原處分機關援引
    道路交通管理處罰條例第45條第3款，並依違反道路交通管
    理事件統一裁罰基準及處理細則第2條第3項、第63條第1項
    第1款規定，並參酌違反道路交通管理事件統一裁罰標準表
    ，裁處受處分人罰鍰900元，並記違規點數1點，原審以原處
    分機關援引道路交通管理處罰條例第45條第3款，裁處罰鍰
    900元，並記違規點數1點，核無違誤為由，駁回抗告人之聲
    明異議，本院經核並無不合，抗告人仍執前詞指摘原裁定不
    當，提起本件抗告，其抗告為無理由，應予駁回。
據上論斷，應依道路交通事件處理辦法第25條，刑事訴訟法第
412條，裁定如主文。
中    華    民    國   100    年    4     月    14    日
            刑事第五庭    審判長法  官  趙  春  碧
                                法  官  卓  進  仕
                                法  官  林  宜  民
以上正本證明與原本無異。
不得再抗告。
                                書記官  吳  雅  菁
中    華    民    國   100    年    4     月    14    日